# 破产清算遇到相关的问题,陈版

提问人：呼叫帮助 时间：2011-02-23 18:06:06
请教陈版，企业在破产前几年对公司的折旧和欠银行利息均没有计提， 现在债权人申请企业破产，请问我们现在是否应可以补提折旧和利息？

回答人：chenyiwei
请检查这是否属于前期会计差错。如果属于前期会计差错的，则无论是否现在进入破产清算程序，该会计差错均应以适当方式予以更正。

回答人：chenyiwei
回复 藤椅 呼叫帮助 的帖子我理解应当补提，尤其是对银行借款的欠息。

回答人：chenyiwei
回复 报纸 ahhf 的帖子企业自身的帐务处理和破产财产评估、债权申报等是两回事，不能混淆。会计处理上的差错是不论是否发生破产清算等特殊情况都应当更正的。

回答人：chenyiwei
回复 9 楼 我爱会计人 的帖子可以这样理解.

回答人：chenyiwei
回复 10 楼 呼叫帮助 的帖子这是法律问题，建议查阅相关法律规定并咨询律师。

回答人：chenyiwei
回复 14 楼 呼叫帮助 的帖子该少数股东已经进入破产清算程序，本身不影响其在相关子公司的净资产、净利润中所享有的权益份额，因此在合并报表上仍应列报为少数股东权益。 少数股东进入破产程序后，其所持的子公司股权一般应作为破产财产。

回答人：chenyiwei
回复 16 楼 呼叫帮助 的帖子已进入破产清算程序的子公司，已由法院指定的破产管理人接管，因此母公司不再对其具有控制权，自进入破产清算程序之日起不能纳入合并报表范围，对长期股权投资应充分考虑其可回收性问题，谨慎计提减值准备。

提问人：我爱新视野 时间：2011-02-26 23:20:56
我想应是政府收回吧,房产应是随土地走,但价格比较低.

回答人：chenyiwei
没有操作过这方面的实务。个人理解将无法收回的债权作为不良资产核销本身是可以的，但鉴于两者之间的关联方关系，要关注是否存在单方面利益输送和逃废债务等风险。

回答人：chenyiwei
回复 28 楼 我爱新视野 的帖子建议先与法院沟通确定审计的具体报表范围。如果只是对基准日资产负债状况的审计，可按照持续经营审计准则的规定考虑其持续经营能力是否存在重大疑虑，持续经营假设是否仍然适用。如果经评价认为持续经营假设是适用的，则可以按其目前执行的会计制度编制报表；如果持续经营假设不再适用，则应表述为按非持续经营的特殊编制基础编制报表。

回答人：chenyiwei
回复 30 楼 我爱新视野 的帖子会计、审计中的“持续经营”概念与破产法中的破产概念还是存在一定区别的。 《中国注册会计师审计准则第 1324 号—持续经营（ 2006 ）》第三条规定：“本准则所称持续经营假设，是指被审计单位在编制财务报表时，假定其经营活动在可预见的将来会继续下去，不拟也不必终止经营或破产清算，可以在正常的经营过程中变现资产、清偿债务。可预见的将来通常是指资产负债表日后十二个月。” 《中华人民共和国企业破产法》第二条规定：“企业法人不能清偿到期债务，并且资产不足以清偿全部债务或者明显缺乏清偿能力的，依照本法规定清理债务。企业法人有前款规定情形，或者有明显丧失清偿能力可能的，可以依照本法规定进行重整。” 因此，破产法中对于“破产”的定义更侧重于丧失偿债能力，而持续经营概念的涵盖范围较破产清算更为广泛。 从会计处理角度，长期歇业且在可预见的未来不打算复业的企业，是可以按非持续经营基础编制财务报表的。但基于法院委托的特殊目的，与一般审计相比，可能更侧重于基准日财产的核实及其可变现价值的估计，以及对负债完整性的核实，以通过审计报告作为法院判断是否满足《破产法》第二条规定条件的参考。

回答人：chenyiwei
回复 32 楼 我爱新视野 的帖子不建议冲回。这类报表上的资产一般应按原账面价值和可收回金额两者孰低计量。要考虑到破产清算中的变现价值可能还要低于常规情况下的变现价值。

提问人：我爱新视野 时间：2011-03-12 16:23:14
陈老师我现在又遇到这么一个问题, 本次我们审计的单位共五家,分别为集团有限公司、A有限公司、B有限责任公司、C股份有限公司、D有限公司。五家单位的股权关系如下, 集团有限公司是A有限公司的母公司， A有限公司是B有限责任公司母公司， B责任公司是C有限公司的母公司， C有限公司是D有限公司的母公司， 本次审计为真实全面的反映公司的财务状况,我们对所有单位(包括上述五家单位之间的往来)的账龄达到 3 年以上的债权，按100%全额计提坏账准备。 请问版主, 1、本次审计需要对五家单位之间计提坏账准备? 2、审计组决定本次审计对本公司的上级公司均不计提坏账准备，只对本部下级公司按100%计提坏账准备，这样合理吗？

回答人：chenyiwei
回复 41 楼 我爱新视野 的帖子坏帐准备的计提属于会计估计问题，请注意收集关于应收款项可收回性的相关证据。

回答人：chenyiwei
回复 43 楼 我爱新视野 的帖子我理解不一定恰当。这五家公司是否全部申请破产，还是仅有部分破产？而且也导致坏帐准备不能真实反映债权的可收回性。母子公司之间是不进行权益法核算的，“长期投资按权益法确认投资收益为循环确认”并不是恰当的理由。在破产清算审计中，最关键的还是关注单个公司的清偿状况。

回答人：chenyiwei
回复 45 楼 我爱新视野 的帖子由于是破产前审计，我理解应当是以个别报表为基础的（破产是法人行为）。因此，应当充分考虑这五家公司之间的债权的可回收性，即使对于五家公司之间的往来，也应当充分计提坏帐准备。对于长期股权投资，在这种特定场合下，“成本法核算＋减值准备”要比权益法核算对信息使用者而言更有意义。 当然，也要考虑这五家公司之间的内部债权债务关系的清偿和结算状况对各家公司财务状况的影响程度（即这五家公司之间的互相影响）。例如，其中某家公司处于资不抵债状况是否由于其对另四家公司的债权无法收回而造成。

回答人：chenyiwei
回复 47 楼 我爱新视野 的帖子不一定相等，因为权益法是基于历史数据按比例计算的，而减值准备更着眼于未来。子公司净资产为负数时，如果预计该子公司未来不能回复盈利的，可全额计提减值准备，将长期投资的帐面价值减记至零。

回答人：chenyiwei
回复 49 楼 呼叫帮助 的帖子不是很清楚这一块的实务和操作流程。建议明确超标面积加价款的实际收到情况、归属，以及留存企业的部分是否限制用途等。请操作过这方面实务的网友协助，谢谢。

提问人：jinjingui 时间：2016-12-22 15:25:32
陈版好！ 企业被裁定受理破产清算，然后我们接受委托进行破产清算受理日的资产、负债审计 1 、企业 2003 年成立，除了会计账簿和凭证外连报表都没有一张，请问我们应该按照什么方式确定企业的会计制度？ 从税务出取得以前年度报表可以根据科目设置看出2010 年以前企业会计制度， 2013 年报表是企业会计准则版本，但事实上从未计提资产减值损失、固定资产折旧计提随意，无形资产-土地自取得开始就不摊销，未取得任何关于会计政策的资料。 2 、因为是破产清算前审计，如果确认企业是按照企业会计准则做账的，那补提折旧和摊销是要的，可是我们没有关于折旧和摊销年限的确切资料，该按照什么期限提？关于资产减值损失，这种情况下，应该不需要提了吧？ 请陈版指导哦，谢谢！

回答人：chenyiwei
这个报表是否具有可审计性，似乎都还有很大问题。这种情况下原先执行什么会计制度准则已经不重要了，关键是要核实清算开始日的资产负债，特别是债权债务。建议与委托方沟通，采用特殊基础编制。